【裁判字號】    95,訴,417
【裁判日期】    950418
【裁判案由】    毒品危害防制條例
【裁判全文】
臺灣彰化地方法院刑事判決               95年度訴字第417號
公  訴  人  臺灣彰化地方法院檢察署檢察官
被      告  甲○○
上列被告因違反毒品危害防制條例案件，經檢察官提起公訴（
95年度毒偵字第601號），本院認有刑事訴訟法第273-1條第1項
之情形，而改依簡式審判程序判決如下：
    主  文
甲○○連續施用第一級毒品，累犯，處有期徒刑拾壹月，扣案之
海洛因貳包（合計淨重零點貳參公克），沒收銷燬之；又連續施
用第二級毒品，累犯，處有期徒刑柒月，扣案之吸食器壹個及玻
璃球管壹個，均沒收。應執行有期徒刑壹年伍月，扣案之海洛因
貳包（合計淨重零點貳參公克），沒收銷燬之；扣案之吸食器壹
個及玻璃球管壹個，均沒收。
    事  實
一、甲○○曾於民國（下同）89年間，因違反毒品危害防制條例
    案件，經本院以89年度毒聲字第1067號裁定送強制戒治，甫
    於90年4月9日強制戒治執行完畢釋放，並由臺灣彰化地方法
    院檢察署檢察官於同年月19日，以90年度戒毒偵字第610、
    611、612、613號為不起訴處分確定。又於91年間，因違反
    毒品危害防制條例案件，經臺灣彰化地方法院檢察署檢察官
    聲請送強制戒治並提起公訴，強制戒治部分，經本院以91年
    度毒聲字第1246號裁定移送強制戒治1年，本應於93年1月28
    日期滿，惟因法律修正毋庸繼續執行，而於93年1月9日釋放
    ，所涉刑案部分，則其施用第一級毒品部分經本院於92 年3
    月23日，以92年度訴緝字第14號判決判處有期徒刑9月確定
    ；另其施用第二級毒品部分，則經本院於92年9月8日，以92
    年度簡字第64號判決判處有期徒刑5月確定，上揭二案嗣經
    本院定應執行有期徒刑1年，甫於93年12月31日縮短刑期執
    行完畢。詎其仍不知悔改，於強制戒治執行完畢釋放後5年
    內，復基於施用第一級毒品海洛因之概括犯意，自95年1 月
    間某日起，至同年月26日某時止，在彰化縣田中鎮○○路○
    段94巷149弄4號居所處，以將第一級毒品海洛因摻入香煙內
    ，點火加以吸食之方式，連續施用第一級毒品海洛因多次，
    平均約1、2天施用一次。另基於施用第二級毒品甲基安非他
    命之概括犯意，於95年1月23日、同年月26日，在上開居所
    處，以將第二級毒品甲基安非他命置於玻璃球管內燒烤，使
    其產生煙霧後再加以吸食之方式，連續施用第二級毒品甲基
    安非他命2次。嗣於95年1月25日下午4時40分許，在上開居
    所處，為警查獲，並扣得海洛因2包（合計淨重0.2 3公克）
    、甲○○所有且供其吸食甲基安非他命所用之吸食器1個及
    玻璃球管1個，始查悉上情。
二、案經彰化縣警察局田中分局報請臺灣彰化地方法院檢察署檢
    察官偵查起訴，本院認有刑事訴訟法第273-1條第1項之情形
    ，而改依簡式審判程序審理。
    理  由
一、按除被告所犯為死刑、無期徒刑、最輕本刑為3年以上有期
    徒刑之罪或高等法院管轄第一審案件者外，於刑事訴訟法第
    273條第1項程序進行中，被告先就被訴事實為有罪之陳述時
    ，審判長得告知被告簡式審判程序之旨，並聽取當事人、代
    理人、辯護人及輔佐人之意見後，裁定進行簡式審判程序；
    除簡式審判程序及簡易程序案件外，第一審應行合議審判，
    刑事訴訟法第273-1條第1項、第284-1條分別定有明文。本
    件被告甲○○所犯係死刑、無期徒刑、最輕本刑為3年以上
    有期徒刑或高等法院管轄第一審案件以外之罪，並於本院行
    準備程序時就被訴事實為有罪之陳述，本院合議庭依前揭規
    定，經評議結果，裁定改由受命法官獨任行簡式審判程序，
    先予敘明。
二、上揭事實，業據被告迭於警、偵訊及本院行準備程序與審理
    時均坦承不諱，且其先後於95年1月25日為警查獲時所採取
    之尿液，經送鑑驗結果，確分別呈甲基安非他命與嗎啡陽性
    反應，此有95年1月25日彰化縣警察局田中分局委託檢驗尿
    液代號與真實姓名對照單、彰化縣衛生局95年2月13日煙檢
    字第950636號煙毒尿液檢驗成績書各1紙附卷可稽，而扣案
    之白色粉末2包（合計淨重0.23公克），確係海洛因成分，
    此除據被告供陳在卷外，並有法務部調查局調科壹字第1400
    12713鑑定通知書1紙在卷可按，復有扣案之吸食器1個、玻
    璃球管1個可資佐證。再參以施用第一級毒品海洛因及第二
    級毒品甲基安非他命均具有成癮性，被告前又已有施用毒品
    之犯行，有其前案紀錄可憑，且經強制戒治後，仍再次施用
    毒品，並屢為警查獲，被告顯有難以戒斷，且已成癮之情事
    ，故雖被告於為警查獲95年1月25日以外之施用毒品犯行未
    經採尿鑑驗，然依前開說明，亦應認被告之自白確與事實相
    符，洵堪採信。再查，被告曾於89年間，因違反毒品危害防
    制條例案件，經本院以89年度毒聲字第1067號裁定送強制戒
    治，甫於90年4月9日強制戒治執行完畢釋放，並由臺灣彰化
    地方法院檢察署檢察官於同年月19日，以90年度戒毒偵字第
    610、611、612、613號為不起訴處分確定等情，有臺灣高等
    法院被告全國前案紀錄表及臺灣彰化地方法院檢察署刑案資
    料查註紀錄表在卷足憑，被告顯係於受強制戒治執行完畢釋
    放後，5年內再犯毒品危害防制條例第10條第1、2項之罪，
    依同條例第23條第2項規定，應依法論科。綜上所述，本件
    犯罪事證明確，被告前開犯行洵堪認定。
三、核被告甲○○所為，係犯毒品危害防制條例第10條第1項之施
    用第一級毒品罪及同條第2項之施用第二級毒品罪。被告為
    施用毒品而持有第一、二級毒品，其持有之低度行為均應為
    施用之高度行為所吸收，均不另論罪。被告先後多次施用第
    一、二級毒品之犯行，時間均緊接，所犯又分別係構成要件
    相同之罪，顯係各基於概括犯意反覆為之，均為連續犯，應
    分別依刑法第56條規定，各以一罪論，並分別加重其刑。又
    其所犯上開二罪，犯意各別，行為互殊，且犯罪構成要件亦
    不同，應予分論併罰。復查被告曾於91年間，因違反毒品危
    害防制條例案件，經臺灣彰化地方法院檢察署檢察官提起公
    訴，其施用第一級毒品部分經本院於92年3月23日，以92年
    度訴緝字第14號判決判處有期徒刑9月確定；另其施用第二
    級毒品部分，則經本院於92年9月8日，以92年度簡字第64號
    判決判處有期徒刑5月確定，上揭二案嗣經本院定應執行有
    期徒刑1年，甫於93年12月31日縮短刑期執行完畢等情，有
    臺灣彰化地方法院檢察署刑案資料查註紀錄表及臺灣高等法
    院被告全國前案紀錄表等件在卷可參，被告於受有期徒刑之
    執行完畢後，5年內再犯有期徒刑以上之罪，為累犯，應依
    刑法第47條規定，分別加重其刑，並均依法遞加重之。復查
    被告係自95年1月間某日起，至同年月26日止，連續施用第
    一級毒品海洛因多次；及自95年1月23日、同年月26日，連
    續施用第二級毒品甲基安非他命2次，而公訴人僅就被告於
    95 年1月間某日起，至同年月24日上午10時許止，施用第一
    級毒品海洛因3、4次；及於95年1月23日下午4時許，施用第
    二級毒品甲基安非他命1次之犯行提起公訴，該未經起訴之
    部分，與檢察官已提起公訴之部分，因被告均係基於概括犯
    意而為之，分別具有連續犯之裁判上一罪關係，其一部起訴
    之效力及於全部，故本院自得併予審究，併此敘明。爰審酌
    被告前曾有施用毒品犯行，經送強制戒治執行完畢釋放後，
    猶不知悔改，再施用毒品不輟，不僅戕害自身健康，更辜負
    國家將之視為病人，並施以長時間之戒治處遇之苦心，惟其
    對他人權益之侵害仍屬有限，於本院行準備程序與審理時均
    已坦承犯行，暨其犯罪動機、目的、手段、施用之次數、期
    間及其智識程度、生活狀況等一切情狀，分別量處如主文所
    示之刑，並定應執行刑。扣案之海洛因2包（合計淨重0.23
    公克），均屬第一級毒品，且係供被告施用毒品所用，不問
    何人所有，均應依毒品危害防制條例第18條第1項前段規定
    ，沒收銷燬之。又扣案之吸食器1個、玻璃球管1個，係屬施
    用第二級毒品之器具，且係供被告施用毒品所用，並為被告
    所有，業據被告供承在卷，爰依刑法第38條第1項第2款規定
    沒收之。
四、據上論斷，應依刑事訴訟法第273-1條第1項、第299條第1項
    前段，毒品危害防制條例第10條第1項、第2項、第18條第1
    項前段，刑法第11條、第56條、第47條、第51條第1項第5款
    、第38條第1項第2款，判決如主文。
本案經檢察官林士富到庭執行職務。
中    華    民    國    95    年    4     月    18    日
                  刑事第二庭    法  官  黃齡玉
以上正本證明與原本無異。
如不服本判決，應於判決送達後10日內向本院提出上訴狀 (須附
繕本)。
中    華    民    國    95    年    4     月    18    日
                                書記官  施嘉玫
毒品危害防制條例第10條
施用第一級毒品者，處 6 月以上 5 年以下有期徒刑。
施用第二級毒品者，處 3 年以下有期徒刑。


司法院資訊處製作；財團法人民間司法改革基金會備份。
